# 求助陈版，关于股东无偿赠与资产的处理。

提问人：1633033 时间：2015-12-05 21:18:46
陈版，你好。 一家公司， 2009 年度公司股东无偿赠与一批固定资产，共 200 余件，由于该批资产部分无发票，无证明其权属，且未经过评估，故公司账务处理时，按照名义货币 1 元入账，同时计入资本公积，目前该企业拟IPO，请问该事项是否存在重大问题？目前有两种处理方式： 1 、由于权属存在问题，故无法进行评估，认可企业该做法。 2 、冲回资本公积，同时调整未分配利润。
或者有其他更合适的方法？

回答人：chenyiwei
截至目前，权属问题是否已经解决？这些资产是否一直在正常使用中且为企业带来经济利益？这些资产中仍存在权属问题的部分的金额是否重大？ 你的两种建议做法都可能导致申报期内成本不完整，夸大企业盈利能力，还是建议尽可能对其合理估值以完整反映折旧成本。 也可以考虑将这部分捐赠资产退还给股东，但向其以合理价格租用，但要考虑持续性关联交易对独立性的不利影响。